Inventaris van de archieven van de Intendance van het Kroondomein en de Hofhouding van Koning Lodewijk Napoleon en de Franse Keizer
Nationaal Archief, Den Haag
- Intendant der Keizerlijke kroongoederen in Holland., VI.
  - Drie portefeuilles met het opschrift: Keizerlijke Kroongoederen. Diverse dossiers., 169-171; 3 portefeuilles
    - Diverse Stukken, 169
      Brieven van de graaf Daru, intendant-generaal van het huis des Keizers aan Mr. Six d'Oterleek, intendant der Keizerlijke kroongoederen in Holland. November 1810-augustus 1811.
      Brieven van de hertog van Cadore, intendant-generaal van het huis des Keizers aan Mr. Dedel, intendant als voren. September 1811-1813.
      Brieven van de tresorier van de kroon te Amsterdam G.T.A. Snouckaert van Schauburg, aan de Intendant der keizerlijke kroongoederen in Holland. April-oktober 1811 en februari 1813.
      De architect van de Keizerlijke paleizen en gebouwen Ziezenis, aan de intendant als voren. 1810-1813.
    - Diverse Stukken, 170
      Le chef du mobilier de la couronne directeur provisoire Snouckaert van Schauburg. Juillet 1810.
      Anthoine Garnier aan de intendant alsvoren 1811-1813.
      Processen-verbaal 1810-1812.
      Staten van kosten 1810-1813.
    - Diverse Stukken, 171
      Requesten aan de hertog van Plaisance gesteld in handen van de intendant der Keizerlijke kroongoederen in Holland. 1810-1811.
      Correspondentie betreffende de voormalige kroongoederen van Z.M. de Koning en H.M. de Koningin. 1810-1812.
      Diverse correspondentie 1810-1813.
  - Budget des revenus bouts de la dotation de la couronne., 1811, 1812, 1814; 172; 1 paquet
  - Budget des revenus bouts de la dotation de la couronne., 1813, 1814; 173-174; 2 volumes
    - Bestanddeel 1., 173
    - Bestanddeel 2., 174
  - Compte rendu pour l'intendant des biens de la couronne en Hollands., 1811; 175; 1 volume
  - Journal des recettes., 1808 à 1812; 176; 1 volume
  - Journal des recettes., 1813; 177; 1 volume
  - Compte courant des recettes., 1811, 1812; 178; 1 volume
  - Compte courant des recettes., 1813; 179; 1 volume
  - Dépenses compte ouvert., 1810-1813; 180-181; 2 volumes
    - Bestanddeel 1., 180
    - Bestanddeel 2., 181
  - Rekeningen van Keizerlijke kroongoederen., 1811-1813; 181A; 1 pak
  - Journal des payements., 1811-1813; 182; 1 volume
  - Depenses du personel et matériel des domaines du midi et du nord., 1811-1812; 183
  - Arrièrés., 1808, 1809, 1810; 184-186; 3 volumes
    - Bestanddeel 1., 184
    - Bestanddeel 2., 185
    - Bestanddeel 3., 186
  - "Intendance des biens de la couronne en Hollande". Régistre des payements. Arrière des 8 premiers mois de l'an 1810., (29 okt. 1810-12 juillet 1813); 187
    (met 2 losse quaterns.)
  - "Intendance des biens de la couronne en Hollande". Régistre des payements., 4 derniers mois de 1810 - 18 novembre 1813; 188
  - Registre des mandats., 1811-1813; 189
  - Etats de proposition par l'intendant des biens de la couronne en Hollande du payement de la some de ..... 4 derniers mois de 1810., 190; 1 paquet
    Etats de proposition etc. excercice an 1811, 1812 et 1813.
  - Diverse Stukken, 191
    Etats de proposition par l'intendant des biens de la couronne en Hollande, du payement de la somme de...., excercice 1811, arrièré de l'exercice an 1808.
    Etats de proposition par l'intendant des biens de la couronne en Hollande, du payement de la somme de...., exercice 1810-1813 arrièré de l'exercice an 1810 et 1809.
    Etats de devis approuvés 1811-1813.
    Bestekken van reparatiën enz. 1811-1813.
    Divers états de depenses 1811-1813.
    Staat der gebouwen uitgemaakt hebbende een gedeelte van de goederen van de kroon in Holland.
    Staat van schulden ten laste van 's Konings huis, voor de betaling van welke onder het Franse bestuur nog geen fondsen waren aangewezen.
  - Diverse Stukken, 192
    Lettres de l'Intendant des bâtiments de la couronne à Paris à l'intendant des biens de la couronne en Hollande. 17 novembre 1810, 23 novembre 1810 - 6 septembre 1811 à Six d'Oterleek. 21 septembre 1811 à Bussche, intermédiair. October 1811 - October 1813. Mr.Dedel. 23 novembre 1810 - 4 october 1813.
    Lettres du trésorier de la couronne en Hollande à l'intendant de la couronne en Hollande. nov.1810-févr.1811, 1 déc.1812; 8 mars 1813.
    Correspondance de l'intendant des biens de la couronne en Hollande 1811-1813.
  - Palais d'Amsterdam., A.
    - Lettres de l'Adjudant provisoire du Palais d'Amsterdam, 192
      Anth.Garnier à Mr.Amiot 1810 et
      de l'Adjudant C.Hoynck van Papendrecht à l'intendant des biens de la couronne en Hollande 1810-1811 et 1812.
  - Pavillon de Harlem., B.
    - L'Intendant Daniel Guicherit, le concierge Jeurissen dit George et autres à l'intendant des biens de la couronne en Hollande., 1810-1812; 192
  - Palais du Loo., C.
    - Le concierge J.B.C.R. Ducroissi et autres à l'intendant des biens de la couronne en Hollande., 1810-1813; 192
  - Palais de Soestdijk., D.
    - Diverse Stukken, 192
      Le regisseur des domaines impériaux à Soestdijk à l'intendant des biens de la couronne en Hollande 1810-1813.
      Contracts de location 1810-1813.
      (Etats des officiers et employes des palais impériaux en Hollande.) (niet gevonden.)
- Domeinen in het zuiden., VII.
  - Verbaal van het verhandelde bij de intendant der Keizerlijke kroongoederen in Holland., 193-195; 6 stukken in 3 pakken
    - 1811, 193
    - 1812, 194
    - Januari - 23 november 1813, 195
      Verbaal van de heer H. Berman, chef der divisie waarnemende de functiën van intendant-generaal. 26 november 1813-2 mei 1814.
  - Registers met uitgaande brieven., 196-197
    - Bestanddeel 1., 196
    - Bestanddeel 2., 197
      Correspondentie met de intendant-generaal van het huis des Keizers 1811;(1812)
  - Minuten van uitgaande brieven., Jan.-8 nov. 1813; 198
  - Registers diverse correspondentie betreffende de domeinen., 11 september - 31 december 1810, (1811-1812); 199-200
    - Bestanddeel 1., 199
    - Bestanddeel 2., 200
  - Januari - 20 november 1813., 201
  - Expeditie-lijst., 1812; 202
    (De nos. 200, 201 en 202 in 1 pak.)
  - Brieven van de intendant-generaal van het huis des Keizers graaf Daru aan J.A.Twent, gewezen intendant-generaal van 's Konings huis., 24 juli - 5 september 1810; 203; 1 pak
  - Diverse Stukken, 204
    Brieven van dezelfde aan Mr.Amiot, intendant der Keizerlijke kroongoederen in Holland. 3 september - 17 november 1810.
    Als voren aan Mr. Six d'Oterleek, als voren, en enkele anderen. 21 november 1810 - 31 december 1810. 1 deel.
  - Brieven van graaf Daru en de hertog de Cadore aan Mr.Six, M.Busche en M.Dedel., 3 januari 1811 - 31 december 1811; 205; 1 deel. (De nos.204 en 205 als 2 delen in 1 pak.)
  - Brieven van de hertog de Cadore aan M. Dedel, intendant van de kroon in Holland., 1 januari - 28 december 1812; 206; 1 deel
  - Diverse Stukken, 207
    Brieven als voren. 4 januari - 26 oktober 1813. 1 deel.
    (Als voren aan Mr.Bussche, intermediair intendant van de Keizerlijke kroongoederen in Holland. 7 augustus-26 september 1811).
    (Als voren aan Mr.Dedel, intendant als voren. 1 oktober - ulto december 1811).
    (Brieven van de hertog van Cadore, intendant-generaal van het huis des Keizers aan Mr.Dedel, intendant als voren. 4 januari 1812 - 26 oktober 1813.)
  - Diverse Stukken, 208; 1 pak
    Brieven van de intendant-generaal voor de financiën en van de publieke schatkist in Holland aan de intendant der Keizerlijke kroongoederen in Holland. 1811.
    Brieven van de directeur der registratie en domeinen aan dezelfde. 1811.
    Brieven van de thesaurier van de domeinen van de kroon te Amsterdam aan dezelfde 1811.
  - Brieven van de administrateur der Keizerlijke domeinen in het zuiden van Holland F.J. van de Wall aan de intendant als voren., Januari 1811 - februari 1812; 209
    Als voren van de inspecteur verificateur F.J.van de Wall. Maart 1812 - 19 oktober 1813.
    Correspondentie betreffende de Keizerlijke domeinen in het zuiden, verdeeld over de navolgende dossiers.-
  - Generalia, A.
    - Instructien en aanschrijvingen., a.
      - Diverse Stukken, 210
        1. Project reglementen en instructiën voor de domeinambtenaren in het zuiden.
        2. Aanschrijving om bij het aanvragen van onkosten de rubriek der begroting op te noemen, en kennisgeving van het budget in 1812.
        3. Rekeningen der domeinambtenaren in het zuiden 1811.
        4. Aanschrijving over het inzenden der grootte van de domeinen in Franse maat.
        5. Aanschrijving aan de domeinambtenaren in het zuiden om in hun correspondentie de nummers der goederen op te nemen.
        6. Aanschrijving over de begroting van 1813.
        7. Aanschrijving tot het inzenden der nog achtergebleven rekeningen dienst 1811.
        9. Instructiën voor de domeinambtenaren in het noorden.
        10. Rekeningen der domeinambtenaren in het noorden 1811.
        11. Project instructiën voor boswachters in het zuiden.
        12. Instructiën voor boswachters in het noorden.
        13. Voorschriften tot het formeren van bestekken.
        14. Invordering der rekening van de dienst van 1813, en anterieur.
        15. Pretensiën ten laste van 's Konings huis.
        16. Heffingsregisters voor 1814.
        17. Instructie voor de commissaris inspecteur Temminck. Januari 1814.
    - Administratie., b.
      - Diverse Stukken, 211
        1. Domein ambtenaren, pensioen.
        2. Domein ambtenaren, naamlijst.
        3. Generalia kaart der domeinen.
        4. Correspondentie met de ingenieur Kamp nopens het formeren van een kaart van het Loo.
        5. Verponding der Keizerlijke gebouwen.
        6. Verponding gereclameerd voor domeingoederen van de kroon.
        7. Domein van de Zwaluwe geproponeerd tot supplement van de dotatie.
        8. De gesupprimeerde geestelijke goederen in Gelderland door de rentmeester Roeloffzen geproponeerd tot supplement van de dotatie.
        9. Overdracht der supplementaire domeinen in 1810 en 1811.
        10. Liquidatie met het Rijk. De graaf Van Wedel.
        11. Liquidatie met het Rijk. Contributie van f.350.000 in Oostfriesland 1809 en 1810.
        12. Liquidatie met het Rijk. Reparatiën van de gebouwen te Utrecht.
        13. Liquidatie met het Rijk. Verponding van Amelisweerd.
      - Diverse Stukken, 212
        14. Liquidatie met het Rijk. Stranding op Spikeroog.
        15. Liquidatie met het Rijk. Tolhuizen te Potshuizen en te Stikhuizen.
        16. Het huis van Vos te Utrecht aan de stad ten geschenke afgestaan.
        17. Hollers en Compe te Middelburg, restitutie.
        18. Stukken buiten deliberatie.
        19. Houtkapping te Haarlem 1813.
        20. Weigering van erfpachtsbetaling, directie van het enregistrement.
        21. Voordracht om de residentie van de rentmeester Hetterschey te Klundert te bepalen.
        22. Taxatie, consolidering en afkoop van tienden.
        23. J. Schulz, om betaling van renten van een fundatie te Steinfurt.
        24. Staat der visserijen aan de conservator der bossen en wateren.
        25. Contributie voor mobilair gereclameerd door de concierge te Utrecht.
        26. De pretensie van de heer Den Harteg.
        27. Borgtocht van de gewezen rentmeester van het Loo Gelderman.
        28. Beveiliging der domeingoederen bij invasie van de vijand november 1813.
        29. Armement der frontierplaatsen in Holland, november 1813.
        30. De heer Berman benoemd tot waarneming van de functie van intendant.
        31. Situatie van de rentambten tijdens de verandering van zaken.
        32. Transport der bureaux naar den Haag, december 1813.
        33. Mobilair van de kroon.
        34. In bezitneming van Oostfriesland door de koning van Pruisen.
        35. Afzetting der Franse ambtenaren.
        36. Bewaring der intendance.
        37. Overstortingen bij de ontvanger van het arrondissement.
        38. Briefporten.
        39. Reparatiën van gebouwen.
        40. Surveillance van de jacht en visserij.
    - Comptabiliteit., c.
      - Diverse Stukken, 213
        1. Onkosten thesaurier 1812.
        2. Overstortingen thesaurier 1812, 1813.
        3. Tableaux van overstortingen.
        4. Ordonnancering van onkosten 1811, 1812.
      - Diverse Stukken, 214
        5. Amelisweerd.
        6. Tuinvruchten te Haarlem in 1812.
        7. Huurpenningen door de heer Schull verschuldigd.
        8. Houtverkopingen in 1813 te Haarlem.
        9. Ordonnancering van onkosten voor 1813.
        10. Verantwoording van huurpenningen voor keizerlijke gebouwen.
        11. Tuinvruchten te Haarlem in 1813.
        12. Onkosten voor de tuinen te Haarlem.
        13. Sloot- en laanmeestersgeld te Haarlem.
        14. Instructiën in aanschrijvingen.
        15. Bezoldigingen over november en december 1813.
        16. Recognitie voor de baan te Haarlem.
        17. Verhuring van huizen te Haarlem.
        18. Verhuring van het hotel des pages. (zie ook no.252.)
  - Dieren, B.
    - Administratie., a.
      - Brieven van de rentmeester A. van Rhemen 1811., 215
        1. Allienatie der erfpacht van Jan van den Berg.
        2. Uitgang aan het Zutphens geestelijk rentambt.
        3. Overstertingen.
        4. Teveel betaald traktement aan de boswachter in 1811.
        5. Predikant te Spaukeren om continuatie van pensioen.
        6. Cadaster, aangifte van het pontveer.
        7. Archief.
        8. Domeinambtenaren.
        9. Verponding.
        10. Verzoek om prolongatie van pacht der windkorenmolen.
        11. Verpachting van hoeven en landen 1812-1818.
        12. Borgtocht.
        13. De pachter van Kistenbouwinge, om een weide tot bouwland aan te leggen.
        14. De pachter van Kockingsbouwinge om een weide tot bouwland aan te leggen.
        15. Grootte der goederen in Franse landmaat.
        16. Bijdrage tot het onderhoud van communale veldwachters.
        17. Permissie tot het weiden van schapen aan de heer Van Rhemen.
        18. Allienatie van erfpachtgronden.
        19. P. Rebergen om restitutie van onkosten in 1808 geimpendeerd.
        20. Permissie tot absentie van de rentmeester.
        21. Wegruiming der rijswaarden.
        22. Taxatie, consolidering en afkoop der tienden.
        23. Gepretendeerde contributiën voor deuren en vensters.
        24. Houthakkingen voor de stad Deventer.
        25. Generaal rapport over de toestand der gebouwen.
        26. Verpachting der rijswaarden.
        27. Opschorting der werken en inrichting der rekening.
        28. Toepassing der wet van 12 mei 1807 op het gemaal.
        29. Houtdieverij en schapen-weiding in de bossen.
    - Comptabiliteit., b.
      - Diverse Stukken, 216
        1. Houtverkoping in 1811.
        2. Tiendverpachting over 1811.
        3. Onkosten over 1811.
        4. Maandstaten voor 1811.
        5. Rekening van 1811.
        6. Houtverkoping 1812.
        7. Tiendverpachting over 1812.
        8. Onkosten over 1812.
        9. Verrekening van onraadspenningen 1812.
        10. Maandstaten 1812.
      - Diverse Stukken, 217
        11. Onkosten over 1813.
        12. Houtverkoping over 1813.
        13. Heffingsregister voor 1813.
        14. Verrekening van onraadspenningen 1813.
        15. Inspectie der kas.
        16. Snoeihout verkoping 1813.
        17. Verrekening van schadevergoeding voor geamoveerde rijswaarden 1810.
        18. Tiendverpachting over 1813.
        19. Verkoping van tophout van geamoveerde bomen voor het armement van Deventer.
        20. Maandstaten 1813.
        21. Onkosten 1814.
        22. Verkoop van rijswaardenhout, betaalbaar 1813.
        23. Houtverkoping 1814.
        24. Rekening en verantwoording over het dienstjaar 1812.
        25. Heffingsregister over 1814.
  - Huyssen, Malburgen, Zevenaar, Lijmers, C.
    - Administratie., a.
      - Brieven van de rentmeester W.H.Roeloffzen., 1811; 218; 1 pak
      - Diverse Stukken, 219
        1. Heffingsregister 1812.
        2. Verpachting van hoeven en landerijen 1811-1816.
        3. Als boven 1811-1817.
        4. Verpachting van de Oudenhoff 1813-1822.
        5. Predikant Heldering te Zevenaar om continuatie van zekere jaarlijkse subsidie.
        6. Contenties M. van der Gunten.
        7. Contenties R. Vermeulen.
        8. Contenties Van Rappard.
        9. Contenties W.Royaards.
        10. Verponding.
        11. W. Weyers om diligent verklaard te worden, wegens aflossing van een kapitaal te zijnen laste.
        12. Verkoping van domeingoederen in 1808.
      - Diverse Stukken, 220
        13. Liquidatie met 's Konings huis over de revenuën van 1810/11 en anterieur.
        14. Borgtocht.
        15. Spolie van tiend door Van Nispen.
        16. Verzoek Bothmer om uitkoop van tiendrecht.
        17. Schuldbekentenissen van Weyers, Spaan en van Hueth.
        18. Aflossing van kapitalen.
        19. Kapitaal ten laste van de Lijmerse schouwkasse.
        20. Relle van tienden in Zevenaar en Lijmers.
        21. Staat van inkomsten 183. Grootte der goederen in Franse landmaat.
        22. Invordering van restanten.
        23. Uitgang van 3 mud haver door J.Wagtendonk en J.Suring verschuldigd.
        24. Certificaten de vitae.
        25. Taxatie, consolidering en afkoop van tienden.
        26. Tiendplichtige domeingoederen, een vijfde der tienden over 1812 en 1813.
        27. Weigering van tiend door R. Pselen en Bootman van de Plomb.
        28. Verpachting over 1814.
        29. Oproeping voor de Pruisische landraad Teltich.
        30. Aanschrijving van de Pruisische administratie.
        31. Staten door de commissaris Temminck gevorderd.
    - Comptabiliteit., b.
      - Diverse Stukken, 221
        1. Rekening 1809/10 en antérieur.
        2. Maandstaten 1810/11 en antérieur.
      - Diverse Stukken, 222
        3. Rekeningen 1810-1811 en antérieur.
        4. Voordracht tot royeren van questieuse posten.
        5. Rekening van 1810/11 en antérieur, over 1811.
        7. Rekening 1811.
      - Diverse Stukken, 223
        1. Tiendverpachting betaalbaar 1811.
        2. Maandstaten 1811. (2 stukken.)
        3. Tiendverpachting betaalbaar 1812.
        4. Onkosten 1812.
        5. Maandstaten 1812. (2 stukken.)
      - Diverse Stukken, 224
        6. Aflossing van het kapitaal van R.Spaen, betaalbaar 1812.
        8. Onkosten 1813.
        9. Heffingsregister 1813.
        10. Naturaliën betaalbaar 1812.
        11. Tiendverpachting betaalbaar 1813.
        12. Maandstaten 1813. (2 stukken.)
        13. Verrekening van onraadpenningen in 1813.
        14. Inspectie der kas 1813.
        15. Attestatiën de vitae.
        16. Onkosten 1814.
        18. Naturaliën betaalbaar in 1813.
        19. Aflossing van het kapitaal van Hueth.
        20. Heffingsregister 1814.
        21. Maandstaten 1814.
  - Het Loo, D.
    - Administratie., a.
      - Brieven van de rentmeester Baron Van Tengnagell., Jan.-febr. 1811; 225
        1. Houtdieverij en schapen weiden in de bessen.
        2. Verponding.
        3. Excecutie tot invordering van restanten.
        4. Domeinambtenaren.
        5. Borgtocht van de weduwe Witteveen.
        6. Verpachting van 300 roeden heideveld aan C. Weyn.
        7. Verpachting van het water voor de zeemmolen 1803-1809.
        8. Erfpachtsbrieven.
        9. Diverse verpachtingen 1812-1821.
        10. Verpachting van hoeven en landerijen 1812, 1814.
        11. Inwoning geaecordeerd aan de professor Suurmond.
        12. Verpachting van twee percelen heideveld 1811-1813.
        13. Papiermolenaars te Wissel en Apeldoorn om remissie.
        14. Kaarten van het Loo.
        15. Sommier der bossen.
        16. Inventaris van de papiermolen te Wissel.
        17. Generaal-rapport 1811.
        18. Schapenhok in het park ter dispositie gesteld van de pachter der bouwhoeve achter het Loo.
        19. Spolie der jacht.
        20. Permissie tot absentie voor de inspecteur Van de Wall.
      - Diverse Stukken, 226
        21. C. Weyn, om te worden gelibereerd van het cultiveren van een stuk grond achter zijn woning.
        22. Inkwartiering.
        23. Heffingsregister 1812.
        24. Grootte der goederen in Franse maat.
        25. van Westerveld, om de postroute over domeingrond te leggen.
        26. Bericht omtrent de staat der papiermolens.
        27. Brinken, om absentie van zijn post.
        28. Boswachters, om betaling hunner tractementen over 1810.
        29. Gepretendeerde contributiën voor deuren en vensters.
        30. Permis de port d'armes.
        31. Organisatie brandwezen.
        32. Coenraed Leo te Bakbergen stationeren.
        33. Borgtocht voor de inspecteur Van de Wall.
        35. Permissie tot absentie voor de inspecteur Van de Wall.
        36. Constructie-hout en chauffage-hout op de houtbrink.
        37. De inspecteur vrijgesteld van de surveillance der gebouwen tot de civile lijst behorende.
        38. Amotie van de 3 hoeven in het park.
        39. Brandstichtingen op de heidevelden.
        40. Houtkapping voor de defensie van Deventer.
        41. Verzoek van P.Brinken om bij de armee te worden geplaatst.
        42. Generalia inspectie 1813.
        43. Regeling der tiendverpachtingen 1813.
        44. Beschrijving der domeingoederen.
        45. Gendarmenie om de jouissance van het gras in het park.
        46. Situatie van de moestuin op het Loo.
        47. Spolie in de vijvers van het park het Loo.
        48. Verbod om granen te bouwen in de moestuin.
        49. Politie op het Loo.
        50. Permissie tot uitoefening van de jacht.
        51. Woeste gronden.
        52. Inspectie door Kerkhof gedaan.
        53. Brandstof voor de militaire wacht op het Loo.
        54. J.L.Klopman, weiden van schapen in het Hoogsoerderbos.
        55. Brandstichtingen in de bossen.
    - Comptabiliteit., b.
      - Diverse Stukken, 227
        1. Diverse verpachtingen om verkopingen betaalbaar in 1811.
        2. Houtverkoping betaalbaar in 1811.
        4. Maandstaten over 1811.
        6. Liquidatie met het Rijk over 1811.
        7. Revenuën der Noord Appeldoornsche mark over 1812.
        8. Houtverkoping betaalbaar in 1812.
        9. Diverse verkopingen betaalbaar in 1812.
        10. Verpachting der eendenkooi en hondenstal, betaalbaar 1812.
        11. Verrekening van onraadspenningen 1812.
      - Diverse Stukken, 228
        12. Onkosten over 1812.
        13. Maandstaten over 1812.
        14. Bezaaing van een gedeelte der moestuin betaalbaar in 1812.
        15. Verkoop van tuinvruchten betaalbaar in 1812.
        16. Onkosten 1813.
        17. Spolie van tiend door het armbestuur van Elburg 1812.
        18. Verkoop van het 1/5 der tienden van tiendplichtige landen betaalbaar in 1812.
        19. Revenuën van de Order-mark 1812.
      - Diverse Stukken, 229
        20. Verkoop van 4 woningen in het park 1813.
        21. Houtverkoping in het park, betaalbaar in 1813.
        22. Heffingsregister 1813.
        23. Verkoop van schaapschotten.
        24. Houtverkoping in het Hoogsoerense bos, betaalbaar in 1813.
        25. Verkoop der menagerie in 1811, verantwoord 1813.
        26. Verkoop van tuinvruchten, betaalbaar 1813.
        27. Verkoop van omgeworpen bomen in 1813.
        28. Verrekening van onraadspenningen 1813.
        29. Maandstaten dienst 1813. (2 stukken.)
        30. Verkoop van drie hoeven in het park tot afbraak en van de manege op de Houtbrink en van het magazijn in het park. 1813.
        31. Verkoop van haver en van het 1/5 der tienden, betaalbaar 1813.
        32. Onkosten dienst 1814.
        33. Rekening en verantwoording over de dienst van 1812.
        34. Houtverkoping Hoogsoerderbos, betaalbaar 1814.
        35. Verkoop van afbraak 1814.
        36. Heffingsregister over 1814.
        37. Maandstaten 1814.
        38. Verrekening van onraaispenningen 1814.
  - Niervaart, E.
    - Administratie., a.
      - Brieven van de rentmeester C.G. Hetterschey 1811, ook Zevenbergen., 230; 1 pak